臺灣士林地方法院刑事判決　　　　　　　　100年度易字第7號
公　訴　人　臺灣士林地方法院檢察署檢察官
被　　　告　王志文
上列被告因竊盜案件，經檢察官提起公訴（99年度偵字第15861
號），本院判決如下：
    主    文
王志文犯踰越門扇竊盜罪，處有期徒刑壹年，應於刑之執行前，
令入勞動場所強制工作參年；又犯夜間侵入住宅竊盜罪，處有期
徒刑壹年；又犯夜間侵入住宅竊盜罪，處有期徒刑捌月。應執行
有期徒刑貳年陸月，應於刑之執行前，令入勞動場所強制工作參
年。
    犯罪事實
一、王志文前於民國95年間因搶奪案件經本院以95年度訴字第17
    號判決有期徒刑7 月，緩刑3 年確定；96年間又因搶奪案件
    經本院以96年度訴字第1128號判決有期徒刑10月確定，前開
    緩刑並經撤銷後經本院以97年度聲減字第522 號裁定減刑為
    有期徒刑3 月又15日確定；王志文復於97年間分別因詐欺、
    竊盜案件經本院先後以97年度易字第125 號、97年度易字第
    367 號、97年度易字第462 號判決應執行有期徒刑1 年4 月
    （1 年、6 月）、有期徒刑7 月、應執行有期徒刑1 年4 月
    （8 月、3 月二罪）確定，此部分並經本院以97年度聲字第
    1862號裁定定應執行刑為有期徒刑3 年8 月確定，前開各刑
    經接續執行，於99年9 月14日縮短刑期假釋出監，假釋期間
    付保護管束（假釋期滿日為100 年3 月19日）。王志文於假
    釋期間仍不知悔改，又再犯竊盜案件經本院以99年度審易字
    第2169號判決有期徒刑4 月（尚未確定），復另分別基於為
    自己不法所有之意圖而為下列竊盜行為：
  (一)99年11月16日下午1 時許，王志文踰越未上鎖之窗戶而侵入
    臺北市○○區○○路3 段301 巷28弄46號李寶桂住處，竊取
    現金新臺幣（下同）8 萬元、金戒指5 個、金項鍊1 條及金
    手環1 支（共價值約6 萬5000元），得手後，將上開金飾持
    往位於臺北市○○區○○街316 號之鳳興銀樓金飾店變賣，
    得款約1 萬4180元供己花用（侵入住宅部分未據告訴、起訴
    ）。
  (二)同年月23日凌晨4 時許之夜間，王志文又趁臺北市北投區○
    ○○路○ 段148 巷2 弄8 號1 樓陳秀蘭住處大門未上鎖而開
    啟大門侵入其住處，竊取陳秀蘭之皮夾（內有證件及健保卡
    ）、手機1 支，及置於客廳桌上之機車鑰匙1 支，復旋即以
    該鑰匙發動停放在陳秀蘭上址住處前方之車牌號碼102-BEL
    號機車而竊取之，得手後，將該車騎乘至臺北市○○區○○
    街1 段12號附近，因機車汽油耗盡，遂棄置該車，且將皮夾
    、證件等物均丟棄。
  (三)同年12月15日凌晨2 時許之夜間，王志文趁臺北市北投區○
    ○○路○ 段40巷34弄11號1 樓花正興住處之大門紗門未上鎖
    而開啟大門侵入其住處，竊取花正興置於客廳桌子上之Sony
    Erisson 及SAMG SUNG 廠牌手機各1 支，及機車鑰匙1 支，
    復隨即以該鑰匙發動停放在花正興上址住處前方之車牌號碼
    CTP-821 號機車而竊取之，得手後，即騎乘該機車逃逸，並
    將機車藏放在住處附近。嗣因王志文前於同日凌晨零時許，
    破壞位於臺北市北投區○○○路○ 段422 號新光商業銀行北
    投復興崗分行（下稱新光銀行）之自動提款機（毀損部分未
    據合法告訴，另經檢察官為不起訴處分確定），該分行經理
    黃建源報案後，經警察調取該自動櫃員機監視錄影器而查知
    行為人係王志文，進而核對前開李寶桂、陳秀蘭住處外監視
    器畫面及於上開李寶桂住處所採得指紋鑑定後與內政部警政
    署刑事警察局檔存王志文指紋卡右拇指指紋相符而查悉王志
    文所犯前揭(一)、(二)竊盜犯行，王志文經警察通知到案說明後
    ，於未被有偵查犯罪職權之機關或公務員發覺上開(三)其前往
    花正興住處竊盜犯行前，即主動向為其製作訊問筆錄之臺北
    市政府警察局北投分局員警黃愛倫自首其上揭於花正興住處
    行竊之犯行，並表示願意接受裁判。
二、案經臺北市政府警察局北投分局報告臺灣士林地方法院檢察
    署檢察官偵查起訴。
    理    由
一、訊據被告王志文對於分別在上開時間、地點侵入被害人李寶
    桂、陳秀蘭及花正興住處竊盜之犯行均坦承不諱（見本院卷
    第16頁反面、第32至33頁），核與證人即被害人李寶桂、陳
    秀蘭、花正興、證人即新光銀行經理黃建源、證人即鳳興銀
    樓負責人陳錦輝之證述相符，且有自願搜索同意書、搜索扣
    押筆錄、扣押物品目錄表、臺北市政府警察局車輛尋獲電腦
    輸入單及贓物認領保管單、金飾來源證明書、新光銀行監視
    錄影器翻拍照片、被告帶同警察前往取贓、贓物及上揭被害
    人李寶桂、陳秀蘭住處外監視錄影器翻拍照片、內政部警政
    署刑事警察局99年12月1 日刑紋字第0990165300號鑑定書及
    臺北市政府警察局北投分局刑案現場勘查報告等在卷可稽，
    均可佐被告前開出於任意性之自白與事實相符，得採為認定
    事實之證據。本件事證明確，被告犯行均堪認定，均應依法
    論科。
二、另按被告之使用鑰匙，開啟房門入內行竊，既未毀壞，亦非
    踰越，顯與毀越安全設備竊盜之情形不侔，有最高法院63年
    台上字第50號判例意旨可資參照。查依被告偵查及本院審理
    中所為一致之供述，伊侵入被害人花正興住處是利用該處1
    樓大門鐵捲門拉起，落地窗型式的門及紗門都沒有鎖，就直
    接開門進入等語（見偵查卷第116 、133 頁、本院卷第32頁
    反面），並有被告帶同員警前往被害人花正興上址住處之照
    片可參（見偵查卷第68頁），復核以證人即被害人花正興之
    指訴亦無從證明被告係從紗窗攀爬入內，堪信被告上開供述
    為真。揆諸前開判例意旨，被告既係利用大門未上鎖而直接
    開啟大門入內行竊，自與刑法第321 條第1 項第2 款規定毀
    越門扇、牆垣或其他安全設備之情形有異，檢察官認此部分
    另該當刑法第321 條第1 項第2 款之加重條件，容有誤會，
    亦附此說明。
三、核被告所為係犯刑法第321 條第1 項第2 款加重竊盜罪（犯
    罪事實欄一(一)）、刑法第321 條第1 項第1 款加重竊盜罪（
    共二罪，犯罪事實欄一(二)、(三)）。被告於犯犯罪事實欄一(三)
    竊盜犯行後，於未被有偵查犯罪職權之機關或公務員發覺前
    ，即主動向為其製作另案警詢筆錄之臺北市政府警察局北投
    分局員警黃愛倫自首其上揭於花正興住處行竊之犯行，並表
    示願意接受裁判之情，亦據證人黃愛倫於本院審理中證述在
    卷（見本院卷第30頁），為對於未發覺之罪自首而接受裁判
    ，爰依刑法第62條前段規定減輕其刑。被告所犯上開數罪，
    均犯意各別，行為互殊，均應予分論併罰。又被告有如犯罪
    事實欄所載犯罪科刑，經接續執行，於99年9 月14日縮短刑
    期假釋出監，假釋期間付保護管束，假釋期滿日為100 年3
    月19日，有臺灣高等法院被告前案紀錄表在卷可稽，是被告
    係於假釋期間再犯本件竊盜犯行，檢察官認被告已於99年7
    月25日執行完畢而於5 年內再犯，應論以累犯，容有未洽。
    爰審酌被告前有如犯罪事實欄所載前科紀錄，雖未構成累犯
    ，然素行不端，除於假釋期間再犯另案竊盜犯行（業經本院
    以99年度審易字第2169號判決有期徒刑4 月），竟又再犯本
    件三件竊盜犯行，足見前開刑之執行均未使其知所警惕，且
    以侵入他人住宅而犯竊盜犯行，妨害被害人之居住安寧，本
    院認檢察官有關上開犯罪事實欄一(二)、(三)之求刑尚屬過輕，
    惟被告犯罪後已坦承犯行，與其竊得財物之價值，暨其犯罪
    之動機、手段、目的等一切情狀，分別量處如主文所示之刑
    ，並定其應執行之刑。又按「18歲以上之竊盜犯、贓物犯，
    有犯罪之習慣者，得於刑之執行前，令入勞動場所強制工作
    。」，竊盜犯贓物犯保安處分條例第3 條第1 項定有明文。
    而保安處分係針對受處分人將來之危險性所為之處置，以達
    教化、治療之目的，為刑罰之補充制度。我國現行刑法採刑
    罰與保安處分雙軌制，係在維持行為責任之刑罰原則下，為
    協助行為人再社會化之功能，以及改善行為人潛在之危險性
    格，期能達成根治犯罪原因、預防犯罪之特別目的。是保安
    處分中之強制工作，旨在對嚴重職業性犯罪及欠缺正確工作
    觀念或無正常工作因而犯罪者，強制其從事勞動，學習一技
    之長及正確之謀生觀念，使其日後重返社會，能適應社會生
    活。查被告為72年9 月15日出生，有其年籍資料在卷，正值
    青壯年之時，而有謀生之能力，竟不知以己力謀取生活所需
    ，前於95年間因搶奪案件經本院以95年度訴字第17號判決有
    期徒刑7 月，緩刑3 年確定；96年間又因搶奪案件經本院以
    96年度訴字第1128號判決有期徒刑10月確定，前開緩刑並經
    撤銷後經本院以97年度聲減字第522 號裁定減刑為有期徒刑
    3 月又15日確定；其後復於97年間分別因詐欺、竊盜等案件
    經本院先後以97年度易字第125 號、97年度易字第367 號、
    97年度易字第462 號判決應執行有期徒刑1 年4 月（1 年、
    6 月）、有期徒刑7 月、應執行有期徒刑1 年4 月（8 月、
    3 月二罪）確定，此部分並經本院以97年度聲字第1862 號
    裁定定應執行刑為有期徒刑3 年8 月確定，前開各刑經接續
    執行，於99年9 月14日縮短刑期假釋出監，假釋期間付保護
    管束，假釋期滿日為100 年3 月19日，然被告於99年9 月14
    日假釋出監後隨即再犯竊盜案件經本院以99年度審易字第21
    69號判決有期徒刑4 月，復又再犯本案三件竊盜犯行，有前
    開前案紀錄表足參，其於前開假釋出監後2 月即陸續再犯本
    案犯行，顯見上開刑之執行均未能有效遏止被告再犯，且被
    告自陳無固定之受僱公司，僅係臨時工之性質，若缺錢用就
    去偷等語（見本院卷第17頁），益證被告法治觀念薄弱，長
    期溺於竊盜犯行，而產生不勞而獲之偏差心態，致將竊盜行
    為視以為常，其心態已生偏差甚明，足認被告已有犯竊盜罪
    之習慣，僅藉刑罰之執行尚不足以根絕其惡性；故應於刑之
    執行前，令被告入勞動場所強制工作，施以特別教化，使其
    養成勤勞之習慣、學習一技之長及正確之謀生觀念，改正不
    勞而獲之心態，避免再以行竊方式圖得生活所需，使其日後
    重返社會，能適應社會生活，爰就被告所犯犯罪事實欄一(一)
    部分依竊盜犯贓物犯保安處分條例第3 條第1 項之規定，諭
    知於刑之執行前，令入勞動場所強制工作，以資矯治。
據上論斷，應依刑事訴訟法第284條之1第1項、第299條第 1項前
段，刑法第321 條第1 項第1 款、第2 款、第51條第5 款、第62
條前段，刑法施行法第1 條之1 ，竊盜犯贓物犯保安處分條例第
3 條第1 項、第4 條，判決如主文。
本案經檢察官許恭仁到庭執行職務
中    華    民    國  100     年    1     月    25    日
                  刑事第八庭法  官  黎惠萍
以上正本證明與原本無異。
如不服本判決應於收受送達後10日內向本院提出上訴書狀，並應
敘述具體理由。其未敘述上訴理由者，應於上訴期間屆滿後20日
內向本院補提理由書( 均須按他造當事人之人數附繕本) 「切勿
逕送上級法院」。
                            書記官  林志忠
中    華    民    國  100     年    1     月    25    日
附錄本案論罪科刑法條全文
中華民國刑法第321條
（加重竊盜罪）
犯竊盜罪而有左列情形之一者，處6月以上、5年以下有期徒刑：
一於夜間侵入住宅或有人居住之建築物、船艦或隱匿其內而犯之
  者。
二毀越門扇、牆垣或其他安全設備而犯之者。
三攜帶兇器而犯之者。
四結夥三人以上而犯之者。
五乘火災、水災或其他災害之際而犯之者。
六在車站或埠頭而犯之者。
前項之未遂犯罰之。